# 处置部分股权丧失对子公司控制权，变为重大影响后以后期间长投的计量

提问人：一云 时间：2018-02-23 11:39:37
追问： 合并层面要对该联营企业报表按当初处置时确认的公允价值重新计量后，再按权益法确认投资损益吧？

回答人：chenyiwei
是。所以丧失控制权后，个别报表和合并报表层面对剩余股权虽然均按权益法核算，但权益法核算的基础和结果不同，包括初始成本、后续损益调整的基础、每年确认的投资收益和长期股权投资账面价值等均有差异。